distr/hunspell/affix/vr.aff
# Дієслова 1 (абонувати - абоную)

#group vr1

SFX O Y 895

# Зворотня форма дієслів (-ся та -сь)
SFX O   ся	сь	тися		#  ~тися  ~тись



SFX O   тися	ться	[аеєиіїоуюя]тися	#		рватися	рваться

# МН (окрім Я, Ти, Він) для всіх закінчень, крім "йти" (йшов, йшла, йшло), та -сти
SFX O   тися	лася	[^с]тися		#		абонуватися	абонувалася	(Вона)
SFX O   тися	лась	[^с]тися		#		абонуватись	абонувалась	(Вона)
SFX O   тися	лося	[^с]тися		#		абонуватися	абонувалося	(Воно)
SFX O   тися	лось	[^с]тися		#		абонуватись	абонувалось	(Воно)
SFX O   тися	лися	[^с]тися		#		абонуватися	абонувалися	(Ми,	Ви,	Вони)
SFX O   тися	лись	[^с]тися		#		абонуватись	абонувались	(Ми,	Ви,	Вони)
SFX O   тися	вся	[аеиіїоуя]тися		#		абонуватися	абонувався	(Я,	Ти,	Він)
SFX O   тися	всь	[аеиіїоуя]тися		#		абонуватись	абонувавсь	(Я,	Ти,	Він)
SFX O   тися	вшись	[аеиіїоуя]тися		#		абонуватись	абонувавшись

SFX O   ватися	юся	[ауюя]ватися		#		абонуватися	абонуюся	(Я)
SFX O   ватися	юсь	[ауюя]ватися		#		абонуватись	абонуюсь	(Я)
SFX O   ватися	єшся	[ауюя]ватися		#		абонуватися	абонуєшся	(Ти)
SFX O   ватися	ється	[ауюя]ватися		#		абонуватиться	абонується	(Він)
SFX O   ватися	ємося	[ауюя]ватися		#		абонуватися	абонуємося	(Ми)
SFX O   ватися	ємось	[ауюя]ватися		#		абонуватись	абонуємось	(Ми)
SFX O   ватися	ємся	[ауюя]ватися		#		абонуватися	абонуємся	(Ми)
SFX O   ватися	єтеся	[ауюя]ватися		#		абонуватися	абонуєтеся	(Ви)
SFX O   ватися	єтесь	[ауюя]ватися		#		абонуватись	абонуєтесь	(Ви)
SFX O   ватися	ються	[ауюя]ватися		#		абонуватися	абонуються	(Вони)

SFX O   ватися	йся	[ую]ватися		#		абонуватися	абонуйся	(Ти)
SFX O   ватися	йсь	[ую]ватися		#		абонуватись	абонуйсь	(Ти)
SFX O   ватися	ймося	[ую]ватися		#		абонуватися	абонуймося	(Ми)
SFX O   ватися	ймось	[ую]ватися		#		абонуватись	абонуймось	(Ми)
SFX O   ватися	йтеся	[ую]ватися		#		абонуватися	абонуйтеся	(Ви)
SFX O   ватися	йтесь	[ую]ватися		#		абонуватись	абонуйтесь	(Ви)

SFX O   тися	йся	[ая]ватися		#		ставатися	ставайся	(Ти)
SFX O   тися	йсь	[ая]ватися		#		ставатись	ставайсь	(Ти)
SFX O   тися	ймося	[ая]ватися		#		ставатися	ставаймося	(Ми)
SFX O   тися	ймось	[ая]ватися		#		ставатись	ставаймось	(Ми)
SFX O   тися	йтеся	[ая]ватися		#		ставатися	ставайтеся	(Ви)
SFX O   тися	йтесь	[ая]ватися		#		ставатись	ставайтесь	(Ви)

SFX O   атися	уся	[рз]ватися		#		рватися	рвуся	(Я)
SFX O   атися	усь	[рз]ватися		#		рватись	рвусь	(Я)
SFX O   атися	ешся	[рз]ватися		#		рватися	рвешся	(Ти)
SFX O   атися	еться	[рз]ватися		#		рватиться	рветься	(Він)
SFX O   атися	емося	[рз]ватися		#		рватися	рвемося	(Ми)
SFX O   атися	емось	[рз]ватися		#		рватись	рвемось	(Ми)
SFX O   атися	емся	[рз]ватися		#		рватися	рвемся	(Ми)
SFX O   атися	етеся	[рз]ватися		#		рватися	рветеся	(Ви)
SFX O   атися	етесь	[рз]ватися		#		рватись	рветесь	(Ви)
SFX O   атися	уться	[рз]ватися		#		рватися	рвуться	(Вони)
SFX O   атися	ися	[рз]ватися		#		рватися	рвися	(Ти)
SFX O   атися	ись	[рз]ватися		#		рватись	рвись	(Ти)
SFX O   атися	імося	[рз]ватися		#		рватися	рвімося	(Ми)
SFX O   атися	імось	[рз]ватися		#		рватись	рвімось	(Ми)
SFX O   атися	імся	[рз]ватися		#		рватися	рвімся	(Ми)
SFX O   атися	іться	[рз]ватися		#		рватися	рвіться	(Ви)

SFX O   атися	ешся	[дн]атися		#		стогнатися	стогнешся	(Ти)
SFX O   атися	еться	[дн]атися		#		стогнатиться	стогнеться	(Він)
SFX O   атися	емося	[дн]атися		#		стогнатися	стогнемося	(Ми)
SFX O   атися	емось	[дн]атися		#		стогнатись	стогнемось	(Ми)
SFX O   атися	емся	[дн]атися		#		стогнатися	стогнемся	(Ми)
SFX O   атися	етеся	[дн]атися		#		стогнатися	стогнетеся	(Ви)
SFX O   атися	етесь	[дн]атися		#		стогнатись	стогнетесь	(Ви)
SFX O   атися	уться	[дн]атися		#		стогнатися	стогнуться	(Вони)

# Дієслова з закінченням -зати з чергуванням з/ж, г/ж (без чергування - гр. /v2)
SFX O   .атися	жуся	[гз]атися		#		казатися	кажуся	(Я)
SFX O   .атися	жусь	[гз]атися		#		казатись	кажусь	(Я)
SFX O   .атися	жешся	[гз]атися		#		казатися	кажешся	(Ти)
SFX O   .атися	жеться	[гз]атися		#		казатиться	кажеться	(Він)
SFX O   .атися	жемося	[гз]атися		#		казатися	кажемося	(Ми)
SFX O   .атися	жемось	[гз]атися		#		казатись	кажемось	(Ми)
SFX O   .атися	жемся	[гз]атися		#		казатися	кажемся	(Ми)
SFX O   .атися	жетеся	[гз]атися		#		казатися	кажетеся	(Ви)
SFX O   .атися	жетесь	[гз]атися		#		казатись	кажетесь	(Ви)
SFX O   .атися	жуться	[гз]атися		#		казатися	кажуться	(Вони)

# варіанти закінчень: -жи (д.ф. зв'яжи), -ж (різати, зарізати - ріж)
SFX O   затися	жся	ізатися		#		різатися	ріжся	(Ти)
SFX O   затися	жся	мазатися		#		мазатися	мажся	(Ти)
SFX O   затися	жися	казатися		#		казатися	кажися	(Ти)
SFX O   затися	жись	казатися		#		казатись	кажись	(Ти)
SFX O   .атися	жися	[еиуя][гз]атися		#		лизатися	лижися	(Ти)
SFX O   .атися	жись	[еиуя][гз]атися		#		лизатись	лижись	(Ти)
SFX O   затися	жмося	ізатися		#		відрізатися	відріжмося	(Ми)
SFX O   затися	жмось	ізатися		#		відрізатись	відріжмось	(Ми)
SFX O   затися	жмося	мазатися		#		мазатися	мажмося	(Ми)
SFX O   затися	жмось	мазатися		#		мазатись	мажмось	(Ми)
SFX O   затися	жімося	казатися		#		казатися	кажімося	(Ми)
SFX O   затися	жімось	казатися		#		казатись	кажімось	(Ми)
SFX O   затися	жімся	казатися		#		казатися	кажімся	(Ми)
SFX O   .атися	жімося	[еиуя][гз]атися		#		лизатися	лижімося	(Ми)
SFX O   .атися	жімось	[еиуя][гз]атися		#		лизатись	лижімось	(Ми)
SFX O   .атися	жімся	[еиуя][гз]атися		#		лизатися	лижімся	(Ми)
SFX O   затися	жтеся	ізатися		#		відрізатися	відріжтеся	(Ви)
SFX O   затися	жтесь	ізатися		#		відрізатись	відріжтесь	(Ви)
SFX O   затися	жтеся	мазатися		#		мазатися	мажтеся	(Ви)
SFX O   затися	жтесь	мазатися		#		мазатись	мажтесь	(Ви)
SFX O   затися	жіться	казатися		#		казатися	кажіться	(Ви)
SFX O   .атися	жіться	[еиуя][гз]атися		#		лизатися	лижіться	(Ви)

# винят.: жати (I) - жму (гр v3), жати (II) - жну (v6)
# винят.: (за)(і)ржати  в гр. v4
SFX O   атися	уся	[днжщ]атися		#		блищатися	блищуся	(Я)
SFX O   атися	усь	[днжщ]атися		#		блищатись	блищусь	(Я)
SFX O   атися	ишся	[жщ]атися		#		блищатися	блищишся	(Ти)
SFX O   атися	иться	[жщ]атися		#		блищатися	блищиться	(Він)
SFX O   атися	имося	[жщ]атися		#		блищатися	блищимося	(Ми)
SFX O   атися	имось	[жщ]атися		#		блищатись	блищимось	(Ми)
SFX O   атися	имся	[жщ]атися		#		блищатися	блищимся	(Ми)
SFX O   атися	итеся	[жщ]атися		#		блищатися	блищитеся	(Ви)
SFX O   атися	итесь	[жщ]атися		#		блищатись	блищитесь	(Ви)
SFX O   атися	аться	[жщ]атися		#		блищатися	блищаться	(Вони)
SFX O   атися	ися	[днжщ]атися		#		блищатися	блищися	(Ти)
SFX O   атися	ись	[днжщ]атися		#		блищатись	блищись	(Ти)

SFX O   атися	імося	[днжщ]атися		#		блищатися	блищімося	(Ми)
SFX O   атися	імось	[днжщ]атися		#		блищатись	блищімось	(Ми)
SFX O   атися	імся	[днжщ]атися		#		блищатися	блищімся	(Ми)
SFX O   атися	іться	[джщн]атися		#		блищатися	блищіться	(Ви)

SFX O   атися	уся	[^ао]чатися		#		деренчатися	деренчуся	(Я)
SFX O   атися	усь	[^ао]чатися		#		деренчатись	деренчусь	(Я)
SFX O   атися	ишся	[^оа]чатися		#		бряжчатися	бряжчишся	(Ти)
SFX O   атися	иться	[^оа]чатися		#		бряжчатися	бряжчиться	(Він)
SFX O   атися	имося	[^оа]чатися		#		бряжчатися	бряжчимося	(Ми)
SFX O   атися	имось	[^оа]чатися		#		бряжчатись	бряжчимось	(Ми)
SFX O   атися	имся	[^оа]чатися		#		бряжчатися	бряжчимся	(Ми)
SFX O   атися	итеся	[^оа]чатися		#		бряжчатися	бряжчишся	(Ви)
SFX O   атися	итесь	[^оа]чатися		#		бряжчатись	бряжчишсь	(Ви)
SFX O   атися	аться	[^ао]чатися		#		бряжчатися	бряжчаться	(Вони)
SFX O   атися	ися	[^аво]чатися		#		деренчатися	деренчися	(Ти)
SFX O   атися	ись	[^аво]чатися		#		деренчатись	деренчись	(Ти)

SFX O   атися	нуся	[ао]чатися		#		зачатися	зачнуся	(Я)
SFX O   атися	нусь	[ао]чатися		#		зачатись	зачнусь	(Я)
SFX O   атися	нешся	[ао]чатися		#		зачатися	зачнешся	(Ти)
SFX O   атися	неться	[ао]чатися		#		зачатиться	зачнеться	(Він)
SFX O   атися	немося	[ао]чатися		#		зачатися	зачнемося	(Ми)
SFX O   атися	немось	[ао]чатися		#		зачатись	зачнемось	(Ми)
SFX O   атися	немся	[ао]чатися		#		зачатися	зачнемся	(Ми)
SFX O   атися	нетеся	[ао]чатися		#		зачатися	зачнетеся	(Ви)
SFX O   атися	нетесь	[ао]чатися		#		зачатись	зачнетесь	(Ви)
SFX O   атися	нуться	[ао]чатися		#		зачатися	зачнуться	(Вони)
SFX O   атися	нися	[ао]чатися		#		зачатися	зачнися	(Ти)
SFX O   атися	нись	[ао]чатися		#		зачатись	зачнись	(Ти)

SFX O   атися	німося	[ао]чатися		#		зачатися	зачнімося	(Ми)
SFX O   атися	німось	[ао]чатися		#		зачатись	зачнімось	(Ми)
SFX O   атися	німся	[ао]чатися		#		зачатися	зачнімся	(Ми)
SFX O   атися	імося	[^аво]чатися		#		бряжчатися	бряжчімося	(Ми)
SFX O   атися	імось	[^аво]чатися		#		бряжчатись	бряжчімось	(Ми)
SFX O   атися	імся	[^аво]чатися		#		бряжчатися	бряжчімся	(Ми)
SFX O   атися	ніться	[ао]чатися		#		зачатися	зачніться	(Ви)
SFX O   атися	іться	[^аво]чатися		#		бряжчатися	бряжчіться	(Ви)

SFX O   .атися	чуся	[^с][кт]атися	#		шептатися	шепчуся	(Я)
SFX O   .атися	чусь	[^с][кт]атися	#		шептатись	шепчусь	(Я)
SFX O   .атися	чешся	[^с][кт]атися	#		шептатися	шепчешся	(Ти)
SFX O   .атися	четься	[^с][кт]атися	#		шептатиться	шепчеться	(Він)
SFX O   .атися	чемося	[^с][кт]атися	#		шептатися	шепчемося	(Ми)
SFX O   .атися	чемось	[^с][кт]атися	#		шептатись	шепчемось	(Ми)
SFX O   .атися	чемся	[^с][кт]атися	#		шептатися	шепчемся	(Ми)
SFX O   .атися	четеся	[^с][кт]атися	#		шептатися	шепчетеся	(Ви)
SFX O   .атися	четесь	[^с][кт]атися	#		шептатись	шепчетесь	(Ви)
SFX O   .атися	чуться	[^с][кт]атися	#		шептатися	шепчуться	(Вони)

SFX O   татися	чися	[^с]татися		#		шептатися	шепчися	(Ти)
SFX O   татися	чись	[^с]татися		#		шептатись	шепчись	(Ти)
SFX O   татися	чімося	[^с]татися		#		шептатися	шепчімося	(Ми)
SFX O   татися	чімось	[^с]татися		#		шептатись	шепчімось	(Ми)
SFX O   татися	чімся	[^с]татися		#		шептатися	шепчімся	(Ми)

SFX O   катися	чся	лакатися		#		плакатися	плачся	(Ти)
SFX O   катися	чися	какатися		#		скакатися	скачися	(Ти)
SFX O   катися	чись	какатися		#		скакатись	скачись	(Ти)
SFX O   катися	чися	ткатися		#		ткатися	тчися	(Ти)
SFX O   катися	чись	ткатися		#		ткатись	тчись	(Ти)
SFX O   катися	чся	икатися		#		кликатися	кличся	(Ти)
SFX O   катися	чмося	лакатися		#		плакатися	плачмося	(Ми)
SFX O   катися	чмось	лакатися		#		плакатись	плачмось	(Ми)
SFX O   катися	чімося	какатися		#		ткатися	тчімося	(Ми)
SFX O   катися	чімось	какатися		#		ткатись	тчімось	(Ми)
SFX O   катися	чімся	какатися		#		ткатися	тчімся	(Ми)
SFX O   катися	чімося	ткатися		#		ткатися	тчімося	(Ми)
SFX O   катися	чімось	ткатися		#		ткатись	тчімось	(Ми)
SFX O   катися	чімся	ткатися		#		ткатися	тчімся	(Ми)
SFX O   катися	чтеся	лакатися		#		плакатися	плачтеся	(Ви)
SFX O   катися	чтесь	лакатися		#		плакатись	плачтесь	(Ви)
SFX O   катися	чіться	какатися		#		скакатися	скачіться	(Ви)
SFX O   катися	чіться	ткатися		#		ткатися	тчіться	(Ви)

SFX O   .атися	шуся	[сх]атися	#		писатися	пишуся	(Я)
SFX O   .атися	шусь	[сх]атися	#		писатись	пишусь	(Я)
SFX O   .атися	шешся	[сх]атися	#		писатися	пишешся	(Ти)
SFX O   .атися	шеться	[сх]атися	#		писатиться	пишеться	(Він)
SFX O   .атися	шемося	[сх]атися	#		писатися	пишемося	(Ми)
SFX O   .атися	шемось	[сх]атися	#		писатись	пишемось	(Ми)
SFX O   .атися	шемся	[сх]атися	#		писатися	пишемся	(Ми)
SFX O   .атися	шетеся	[сх]атися	#		писатися	пишетеся	(Ви)
SFX O   .атися	шетесь	[сх]атися	#		писатись	пишетесь	(Ви)
SFX O   .атися	шуться	[сх]атися	#		писатися	пишуться	(Вони)

SFX O   сатися	шися	сатися		#		писатися	пишися	(Ти)
SFX O   сатися	шись	сатися		#		писатись	пишись	(Ти)
SFX O   хатися	шися	[^и]хатися		#		брехатися	брешися	(Ти)
SFX O   хатися	шись	[^и]хатися		#		брехатись	брешись	(Ти)
SFX O   хатися	шися	[^д]ихатися		#		колихатися	колишися	(Ти)
SFX O   хатися	шись	[^д]ихатися		#		колихатись	колишись	(Ти)
SFX O   хатися	шся	дихатися		#		дихатися	дишся	(Ти)

SFX O   сатися	шімося	сатися		#		писатися	пишімося	(Ми)
SFX O   сатися	шімось	сатися		#		писатись	пишімось	(Ми)
SFX O   сатися	шімся	сатися		#		писатися	пишімся	(Ми)
SFX O   хатися	шімося	[^и]хатися		#		брехаатися	брешімося	(Ми)
SFX O   хатися	шімось	[^и]хатися		#		брехаатись	брешімось	(Ми)
SFX O   хатися	шімся	[^и]хатися		#		брехатися	брешімся	(Ми)
SFX O   хатися	шімося	[^д]ихатися		#		колихатися	колишімося	(Ми)
SFX O   хатися	шімось	[^д]ихатися		#		колихатись	колишімось	(Ми)
